【裁判字號】    98,上易,2175
【裁判日期】    981002
【裁判案由】    詐欺
【裁判全文】
臺灣高等法院刑事判決                98年度上易字第2175號
    上訴人  臺灣臺北地方法院檢察署檢察官
    被  告  甲○○
上列上訴人因被告詐欺案件，不服臺灣臺北地方法院97年度易字
第880號，中華民國98年8月4日第一審判決（起訴案號：臺灣臺
北地方法院檢察署96年度調偵字第311、445號）提起上訴，判決
如下：
    主  文
上訴駁回。
    理  由
壹、不服地方法院第一審判決上訴，須提出上訴書狀，並敘述具
    體理由，為上訴必備程式；所提書狀未敘述上訴理由，或僅
    曾以言詞陳述上訴理由，應於上訴期間屆滿後20日內補提理
    由書於原審法院。
    原審法院認逾期未補提上訴理由，應定期間先命補正；逾期
    未補正，為上訴不合法律上程式，應以裁定駁回。如已提出
    上訴理由，但所提非屬具體理由，則由第二審法院以上訴不
    合法律上程式，判決駁回。
    刑事訴訟法第350條、第362條與第367條明文規定。
貳、所謂具體理由，必是依據卷內既有訴訟資料或提出新事證，
    指摘或表明第一審判決有何採證認事、用法或量刑等足以影
    響判決本旨的不當或違法，而構成應予撤銷的具體事由。例
    如：依憑證據法則具體指出所採證據何以不具證據能力，或
    依憑卷證資料，明確指出所為證據證明力的判斷如何違背經
    驗、論理法則；如僅稱原判決認定事實錯誤、違背法令、量
    刑過重或輕縱，而未依上述意旨指出具體事由，或形式上雖
    已指出具體事由，但該事由縱使屬實，也不足以認為原判決
    有何不當或違法，例如：對不具有調查必要性的證據，法院
    未依聲請調查也未說明理由，或援用證據不當，但除去該證
    據仍應為同一事實認定，皆不屬於已具體敘明理由，以與第
    二審上訴制度旨在請求第二審法院撤銷、變更第一審不當或
    違法判決，實現個案救濟的立法目的相契合，並節制濫行上
    訴，最高法院97年台上字第892號判決參照。
參、被告甲○○經原判決審酌「正值壯年，本應循正當管道獲取
    財物，竟為圖己利騙取告訴人財物，侵害他人法益，犯後未
    全數賠償告訴人損害，念及被告曾供述部分事實，已賠償告
    訴人約新台幣30萬元，減少告訴人損失，已據告訴人明確陳
    ，足見被告非無悔意，參酌其犯罪動機、手段等一切情狀」
    ，就所違犯詐欺取財罪，累犯，量處有期徒刑8 月，減為有
    期徒刑4 月，諭知易科罰金折算標準以銀元300 元即新臺幣
    900 元折算1 日。經核並無違法、失當。
肆、檢察官上訴意旨略以：「被告雖已賠償新台幣（下同）30萬
    元，但尚有80萬元仍未償還，告訴人損害非輕。被告犯後一
    再否認犯行，原審量刑過輕。」等語。
伍、刑事訴訟程序若能一併達成民事和解的效能，固有助於彌平
    破毀的人際紛爭；若此等一次終局解決糾紛的努力失效，被
    害人仍得循民事訴訟程序尋得救濟，並非必然應轉由刑責承
    擔。
    原審量刑已經斟酌被告於行為後已賠償告訴人30萬元的事實
    ；而量刑輕重本屬法院職權行使，原審依刑法第57條各款情
    形量處刑罰並無失出失入。
    檢察官依告訴人請求，就原審已依職權斟酌的量刑事項再為
    爭執，求處更重刑罰，並無理由。
陸、檢察官上訴形式上雖已敘述上訴理由，但不足以認為原判決
    有何不當或違法，上訴不合法。依刑事訴訟法第367 條、第
    372 條，判決如主文。
中    華    民    國    98    年    10    月    2     日
                  刑事第六庭  審判長法  官  林堭儀
                                    法  官  吳淑惠
                                    法  官  郭豫珍
以上正本證明與原本無異。
不得上訴。
                                    書記官  胡勤義
中    華    民    國    98    年    10    月    2     日


司法院資訊處製作；財團法人民間司法改革基金會備份。
